Inventaris van archieven van het ministerie van Defensie (en de taakvoorganger ministerie van Oorlog), deel 1, (1898) 1945-1996
Nationaal Archief, Den Haag
- Defensiestaf en directies
  - Defensiestudiecentrum
    - Het ontwikkelen, inrichten en vaststellen van Herhalingscursussen, met hiaten, 1953-1980; 141-193; 1 pak en 52 omslagen
      - Zevenendertigste Herhalingscursus 1972, 177
      - Achtendertigste Herhalingscursus 1973, 178
      - Negenendertigste Herhalingscursus 1973, 179
      - Veertigste Herhalingscursus 1974, 180
      - Eenenveertigste Herhalingscursus 1974, 181
      - Tweeënveertigste Herhalingscursus 1975, 182
      - Drieënveertigste Herhalingscursus 1975, 183
      - Vierenveertigste Herhalingscursus 1976, 184
      - Vijfenveertigste Herhalingscursus 1976, 185
      - Zesenveertigste Herhalingscursus 1977, 186
      - Zevenenveertigste Herhalingscursus 1977, 187
      - Achtenveertigste Herhalingscursus 1978, 188
      - Negenenveertigste Herhalingscursus 1978, 189
      - Vijftigste Herhalingscursus 1979, 190
      - Eenenvijftigste Herhalingscursus 1979, 191
      - Tweeënvijftigste Herhalingscursus 1980, 192
      - Drieënvijftigste Herhalingscursus 1980, 193
    - Syllabi met lesstof inzake actuele militair-politieke kwesties, 1953-1982; 194-224; 11 omslagen en 20 pakken
      - Map I 1953, 194; 1 omslag
      - Map II 1954, 195; 1 omslag
      - Map III 1955, 196; 1 omslag
      - Map IV 1956, 197; 1 omslag
      - Map V 1957, 198; 1 omslag
      - Map VI 1958, 199; 1 omslag
      - Map VII 1959, 200
      - Map VIII 1960, 201; 1 omslag
      - Map IX 1961, 202; 1 omslag
      - Map X 1962, 203; 1 omslag
      - Map XI 1963, 204; 1 omslag
      - Map XII 1964, 205
      - Map XIII 1965, 206
      - Map XIV 1966, 207; 1 omslag
      - Map XV 1967, 208
      - Map XVI 1968, 209
      - Map XVII 1969, 210
      - Map XVIII 1970, 211
      - Map XIX 1971, 212
      - Map XX 1972, 213
      - Map XXI 1973, 214
      - Map XXII 1974, 215
      - Map XXIII 1975, 216
      - Map XXXIV 1975, 217
      - Map XXV 1976, 218
      - Map XXVI 1977, 219
      - Map XXVII 1978, 220
      - Map XXVIII 1979, 221
      - Map XXIX 1980, 222
      - Map XXX 1981, 223
      - Map XXXI 1982, 224
    - Het opstellen van een lijst van deelnemers van de conferenties Bilderberg en Pietersberg, 1954; 225; 1 omslag
    - Het verslagleggen van militaire oefeningen, 1954-1961; 226-227; 2 omslagen
      - Zebralim 1954-1961, 226
      - Pro Patria 1961, 227
    - Het opstellen van de cursussen VI, XXII, XXIV en de cursus Civiele Verdediging, 1954-1974; 228-233; 2 pakken en 4 omslagen
      - Map I 1954, 228
      - Map II 1959, 229
      - Map III 1961, 230
      - Map IV 1964, 231
      - Map V 1973, 232; 1 pak
      - Map VI 1974, 233; 1 pak
    - Het ontwikkelen, inrichten en vaststellen van korte Oriënteringscursussen inzake actuele militair-politieke kwesties, met hiaten, 1954-1980; 234-275; 3 pakken en 39 omslagen
      - Eerste Oriënteringscursus 1954, 234
      - Tweede Oriënteringscursus 1955, 235
      - Derde Oriënteringscursus 1956, 236
      - Vierde Oriënteringscursus 1956, 237; 1 pak
      - Vijfde Oriënteringscursus 1956, 238
      - Zesde Oriënteringscursus 1957, 239
      - Zevende Oriënteringscursus 1957, 240
      - Achtste Oriënteringscursus 1958, 241
      - Negende Oriënteringscursus 1958, 242
      - Tiende Oriënteringscursus 1959, 243
      - Twaalfde Oriënteringscursus 1961, 244
      - Dertiende Oriënteringscursus 1961, 245
      - Veertiende Oriënteringscursus 1962, 246
      - Vijftiende Oriënteringscursus 1963, 247
      - Zestiende Oriënteringscursus 1963, 248
      - Achtiende Oriënteringscursus 1964, 249
      - Negentiende Oriënteringscursus 1964, 250
      - Twintigste Oriënteringscursus 1965, 251
      - Eenentwintigste Oriënteringscursus 1965, 252
      - Tweeëntwintigste Oriënteringscursus I 1966, 253
      - Tweeëntwintigste Orienteringscursus II 1966, 254
      - Drieëntwintigste Oriënteringscursus 1966, 255
      - Vierentwintigste Oriënteringscursus 1967, 256
      - Vijfentwintigste Oriënteringscursus 1967, 257
      - Zesentwintigste Oriënteringscursus 1968, 258
      - Zevenentwintigste Oriënteringscursus 1968, 259; 1 pak
      - Achtentwintigste Oriënteringscursus 1969, 260
      - Negenentwintigste Oriënteringscursus 1969, 261
      - Verkorte Oriënteringscursus I 1969, 262
      - Dertigste Oriënteringscursus 1970, 263
      - Eenendertigste Oriënteringscursus 1970, 264
      - Tweeëndertigste Oriënteringscursus 1971, 265; 1 pak
      - Drieëndertigste Oriënteringscursus 1971, 266
      - Vierendertigste Oriënteringscursus 1972, 267
      - Vijfendertigste Oriënteringscursus 1972, 268
      - Zesendertigste Oriënteringscursus 1973, 269
      - Zevenendertigste Oriënteringscursus 1974, 270
      - Achtendertigste Oriënteringscursus 1976, 271
      - Negenendertigste Oriënteringscursus 1979, 272
      - Veertigste Orienteringscursus 1979, 273
      - Eenenveertigste Oriënteringscursus 1980, 274
      - Tweeënveertigste Oriënteringscursus 1980, 275
    - Het ontwikkelen, inrichten en vaststellen van Intermitterende Cursussen, met hiaten, 1966-1980; 276-292; 4 omslagen en 13 pakken
      - Intermitterende Cursus A 1966-1967, 276; 1 omslag
      - Intermitterende Cursus B 1967-1968, 277; 1 omslag
      - Intermitterende Cursus C 1968, 278
      - Intermitterende Cursus D 1969, 279
      - Intermitterende Cursus E 1970, 280
      - Intermitterende Cursus F 1971, 281
      - Intermitterende Cursus G 1971, 282
      - Intermitterende Cursus H 1972, 283; 1 omslag
      - Intermitterende Cursus J 1972, 284; 1 omslag
      - Intermitterende Cursus K 1973, 285
      - Intermitterende Cursus L 1974, 286
      - Intermitterende Cursus M 1975, 287
      - Intermitterende Cursus N 1976, 288
      - Intermitterende Cursus O 1977, 289
      - Intermitterende Cursus P 1978, 290
      - Intermitterende Cursus Q 1979, 291
      - Intermitterende Cursus R 1980, 292
    - Het ontwikkelen van het embleem, 1968; 293; 1 omslag
    - Verklaring van vernietiging van archiefbescheiden, 1968; 294; 1 omslag
    - Het opstellen van verslagen ten behoeve van de militaire geschiedschrijving inzake de militaire situatie van de NAVO, 1970; 295; 1 omslag
    - Het opstellen van een gids inzake de geschiedschrijving, 1976; 296; 1 omslag
    - Het instellen van de Werkgroep Samenvoeging van het DSC en de Leergang van Buitenlandse Betrekkingen, 1976-1982; 297-298; 1 omslag en 1 pak
      - Map I 1976, 297; 1 pak
      - Map II 1976-1982, 298; 1 omslag
    - Het vaststellen van het symposium 'Alternatieven voor afschrikking in Europa: mogelijk of onmogelijk?', 1982; 299; 1 omslag
  - Defensie Pijpleiding Organisatie
    De Defensie Pijpleiding Organisatie is onderdeel van internationaal netwerk van pijpleiding in Centraal Europa, het zogenaamde Central European Pipeline System (CEPS). Het dagelijks bestuur is door de NAVO in handen gegeven van het Central Europe Pipeline Agency, dat gevestigd is in Versailles. In 1950 begon de aanleg van het CEPS in Nederland om de vliegvelden van de geallieerde strijdkrachten in het begin van de Koude Oorlog te kunnen bevoorraden. Oorspronkelijk was de Defensie Pijpleiding Organisatie een onderdeel van het Directoraat Generaal Materiee. In 1983 ging de organisatie deel uit maken van de Koninklijke Luchtmacht.
    - Het opstellen van tekeningen van pijpleidingen, 1956-1960; 300-301; 1 omslag en 1 pak
      - Map I 1956-1960, 300; 1 omslag
      - Map II 1957-1960, 301; 1 pak
    - Het beslissen over en het ontwerpen en verbouwen van een nieuw hoofdkantoor, 1956-1980; 302-306; 5 omslagen
      - Map I 1956-1966, 302
      - Map II 1975-1976, 303
      - Map III 1977-1978, 304
      - Map IV 1978, 305
      - Map V 1979-1980, 306
    - Het opstellen van een werkwijze in oorlogstijd inzake de reserve-onderdelen voor pijpleidingen voor het herstel van oorlogsschade, 1958-1960; 307; 1 omslag
    - Het repareren van de pijpleidingen aan de hand van de Final Acceptance Inspections door de Central Europe Operating Agency van de NAVO, 1958-1975; 308-312; 2 pakken en 3 omslagen
      - Final Acceptance Inspection 1958 tot en met 1961 1958-1961, 308
      - Final Acceptance Inspection 1961 1961, 309
      - Final Acceptance Inspection 1962 1962, 310; 1 pak
      - Final Acceptance Inspection 1963 tot en met 1966 1963-1966, 311; 1 pak
      - Final Acceptance Inspection 1967 tot en met 1975 1967-1975, 312
    - Het treffen van veiligheidsvoorzieningen inzake pompgebouwen, 1958-1982; 313; 1 omslag
    - Het voorbereiden van operationeel beleid in geval van een nucleaire aanval, 1959; 314; 1 omslag
    - Verklaringen van vernietiging van archiefbescheiden, 1960-1984, 1996; 315-316; 2 omslagen
      - Map I 1960-1979, 315
      - Map II 1980-1984, 1996, 316
    - Het overnemen van de taken van het Keuringsinstituut voor Waterleidingartikelen inzake kathodische bescherming, 1961; 317; 1 omslag
    - Het aanleggen en verbeteren van wegen naar het brandstoffendepot Markelo, 1961-1966; 318; 1 omslag
    - Het opstellen van jaarverslagen inzake de kathodische bescherming, met hiaten, 1961-1984; 319-331; 4 pakken en 9 omslagen
      - 1961 1962, 319; 1 pak
      - 1962 1963, 320
      - 1963 1964, 321; 1 pak
      - 1964-1965 1965-1966, 322; 1 pak
      - 1968 1969, 323
      - 1969 1970, 324
      - 1970 1971, 325
      - 1971 1972, 326
      - 1972 1973, 327
      - 1973 1974, 328
      - 1974 1975, 329
      - 1975 1976, 330
      - 1976-1983 1977-1984, 331; 1 pak
    - Het uitbreiden en verbouwen van het brandstoffendepot Markelo, 1961-1984; 332; 1 omslag
    - Het opstellen van financiële jaarverslagen, 1961-1985; 333-336; 4 pakken
      - Jaarstukken 1960 tot en met 1967 1961-1968, 333
      - Jaarstukken 1968 tot en met 1973 1969-1974, 334
      - Jaarstukken 1974 tot en met 1979 1975-1980, 335
      - Jaarstukken 1981 tot en met 1984 1982-1985, 336
    - Het aanpassen en uitbreiden van het depot Woensdrecht, 1962-1983; 337-338; 2 omslagen
      - Map I 1962-1983, 337
      - Map II 1963-1982, 338
    - Het vaststellen van telecommunicatieverbindingen, 1962-1984; 339-346; 1 pak en 7 omslagen
      - Map I 1962, 339
      - Map II 1975, 340
      - Map III 1976, 341
      - Map IV 1977-1980, 342; 1 pak
      - Map V 1981, 343
      - Map VI 1982, 344
      - Map VII 1983, 345
      - Map VIII 1984, 346
    - Het voorbereiden van en het besluiten tot de aanleg van een stalen buisleiding en bijhorend materiaal in een aanlegplaats bij Kruiningen en het uitvoeren van herstelwerkzaamheden aan een aanlegplaats te Hansweert, 1963-1984; 347; 1 pak
    - Notulen en agenda's van de Depotbeheerdersvergaderingen, 1963-1984; 348-349; 2 pakken
      - Map I 1963-1969, 348
      - Map II 1970-1984, 349
    - Het medevoorbereiden van de administratieve procedures inzake de wederzijdse hulpverlening tussen de verschillende divisies, 1965-1966; 350; 1 omslag
    - Het opstellen van een vervoersovereenkomst tussen DOC en Shell inzake het gebruik van het NAVO-pijpleidingnet, 1965-1984; 351; 1 omslag
    - Het beheren van telefoon- en telegraafverbindingen, 1966-1974; 352-356; 5 omslagen
      - Map I 1966-1968, 352
      - Map II 1969, 353
      - Map III 1970, 354
      - Map IV 1971-1972, 355
      - Map V 1973-1974, 356
    - Notulen en agenda's van de vergaderingen met de Bouwdirectie, 1966-1979; 357; 1 omslag
    - Het opstellen van jaarverslagen inzake de activiteiten van de DOC, 1966-1983; 358-360; 1 omslag en 2 pakken
      - Jaarverslagen 1965 tot en met 1972 1966-1973, 358
      - Jaarverslagen 1973 tot en met 1979 1974-1980, 359
      - Jaarverslagen 1980 tot en met 1982 1981-1983, 360; 1 omslag
    - Het voeren van overleg door de Werkgroep Storingsorganisatie, 1966-1984; 361; 1 omslag
    - Het voorbereiden en opstellen van plannen voor de organisatie van de DOC in oorlogstijd, 1967-1970; 362; 1 omslag
    - Notulen en agenda's van de vergaderingen van de Assistent Rayonbeheerders, de Hoofden Technische Zaken en de Hoofden Operationele Zaken, 1967-1984; 363; 1 omslag
    - Het uitvoeren van verschillende werkzaamheden bij depot Klaphek, 1968-1984; 364-366; 3 omslagen
      - Map I 1968-1984, 364
      - Map II 1969-1984, 365
      - Map III 1976-1981, 366
    - Het uitvoeren van werkzaamheden op het brandstoffendepot Poortugaal, 1971-1983; 367; 1 omslag
    - Het opstellen van een instructie voor het vervoer van olie in buitengewone omstandigheden, 1973-1975; 368; 1 omslag
    - Het medevoorbereiden van een regeling inzake leverantiequota, 1973-1980; 369; 1 omslag
    - Het opstellen van een overzicht inzake de reserveringen van diverse soorten brandstof en vervoer voor de Nederlandse strijdkrachten in oorlogstijd, 1973-1984; 370; 1 pak
    - Het uitvoeren van een onderzoek naar de explosie van tank I in Klaphek op 6 juli 1975, inclusief eindrapport, 1975-1977; 371; 1 omslag
    - Notulen en agenda's van de vergaderingen van de Lekbewaking Pijpleidingsysteem, 1975-1984; 372; 1 pak
    - Het afsluiten van een contract inzake de engineering, levering en installatie van het project Lekbewaking, 1976-1984; 373-376; 4 pakken
      - Map I 1976-1978, 373
      - Map II 1976-1984, 374
      - Map III 1979-1981, 375
      - Map IV 1982-1984, 376
    - Het medevoorbereiden van een rampenbestrijdingsplan voor de gemeente Oirschot, 1977-1983; 377; 1 omslag
    - Het opstellen van oorlogsinstructies, 1977-1983; 378; 1 omslag
    - Het rapporteren inzake oefeningen, 1977-1984; 379-383; 2 omslagen en 3 pakken
      - Wintex I 1977-1981, 379; 1 omslag
      - Herhalingsoefening, Crested Eagle 1978-1984, 380
      - Active Edge 1979-1984, 381; 1 omslag
      - Wintex II 1982-1983, 382
      - Wintex III 1984, 383
    - Het instellen van het Interservice Comité Aardolieproduktenvoorziening, 1978-1980; 384; 1 omslag
    - Het rapporteren inzake het DPO moderniseringsproject, 1981-1984; 385-387; 1 omslag en 2 pakken
      - Map I 1981-1984, 385
      - Map II 1984, 386
      - Map III 1984, 387; 1 omslag
    - Het ontwerpen van het embleem van de Defensie Pijpleiding Organisatie, 1982; 388; 1 omslag
    - Het integreren van de DPO in de KLu, 1982-1984; 389; 1 pak
    - Het opstellen van het Jaarrapport 1982, 1983; 390; 1 omslag
    - Het laten uitvoeren van een onderzoek naar de status en het functioneren van het lekbewakingssysteem, inclusief eindrapport, 1983; 391; 1 pak
    - Het voorbereiden en opstellen van instructies inzake schadeherstel in oorlogstijd, 1983-1984; 392; 1 omslag
    - Het opstellen van een instructie taakafbakening, 1983-1985; 393; 1 omslag
    - Het instellen van de Werkgroep Oorlogsvoorbereiding DPO, 1984; 394; 1 omslag
    - Het aanleggen van nieuwe transportleidingen, 1984; 395; 1 omslag
    - Het oprichten van de Stuurgroep Automatisering, 1984; 396; 1 omslag
    - Het plaatsen van heteluchtverwarming in depot Poortugaal, 1984; 397; 1 omslag
    - Notulen en agenda's van de vergaderingen met de Dienst Gebouwen, Werken en Terreinen, 1993; 398; 1 omslag
  - Directoraat Generaal Economie Financiën / Directie Financieel Beheer
    Het Directoraat Generaal Economie en Financiën hield zich bezig met de financiële administratie van het ministerie van Defensie. Zij hield zich onder andere bezig met de bezoldiging, de rantsoenen en de kasgelden van de Koninklijke Landmacht en de Koninklijke Luchtmacht. Onder het Directoraat Generaal viel de Directie Financieel Beheer en meerdere projectgroepen zoals de projectgroep Automatisering Bezoldigingsadministratie en de projectgroep Consequenties Doorvoering Comptabiliteitswet.
    - Het instellen van de projectgroep Verdere Automatisering Bezoldigingsadministratie inzake de KL en de KLu, 1959-1973; 399-400; 2 pakken
      - Map I 1959-1965, 399
      - Map II 1970-1973, 400
    - Notulen en agenda's van de coördinatievergaderingen van de Directie Financieel Beheer, 1976-1981; 401-402; 2 pakken
      - Map I 1976-1981, 401
      - Map II 1979-1981, 402
    - Het opstellen van de administratieve organisatie inzake rantsoenen, bezoldiging en kasgelden voor de KL en de KLu, 1980; 403; 1 omslag
    - Het instellen van de projectgroep Herziening Reglementen van Administratie, 1980-1981; 404; 1 pak
    - Notulen van de vergaderingen van de projectgroep ABZA, 1980-1982; 405-408; 4 pakken
      - Map I 1980, 405
      - Map II 1981, 406
      - Map III 1981-1982, 407
      - Map IV 1982, 408
    - Het instellen van de projectgroep Consequenties Doorvoering Comptabiliteitswet 1976, 1981; 409; 1 omslag
    - Het opstellen van een rapport inzake leeftijdsontslag militairen, 1981; 410; 1 omslag
  - Directoraat-Generaal Personeel / Directie Burgerpersoneel
    De Directie Burgerpersoneel viel onder het Directoraat Generaal Personeel en hield zich bezig met het niet militaire personeel van Defensie. De directie bestond uit een aantal bureaus, afdelingen en onderafdelingen, zoals een bureau Rechtspositie en een Afdeling Beleidsontwikkeling en Controle. De taken van de Directie Burgerpersoneel waren het voeren van de personeels- en salarisadministratie, ook zorgde de directie voor de geestelijke verzorging, ziektestatistieken, taakanalyses, begrotingszaken, het maken van personeelsplannen en andere ondersteunende taken op het gebied van personeelsbeleid. Na een bezuinigingsronde ging de Directie Burgerpersoneel op in andere diensten.
    - Het opstellen van maatregelen inzake het personeelsbeleid tijdens de bezetting, onder andere ten aanzien van joods personeel, 1940-1942; 411; 1 pak
      Met Duitse teksten
    - Het instellen van een commissie ter beoordeling van zuiveringsmaatregelen inzake personeel van het gewezen KNIL, 1950-1951; 412; 1 omslag
    - Het opstellen van overgangsvoorwaarden inzake het overnemen van KNIL-militairen, ingedeeld bij de Nederlandse Militaire Missie in Indonesië, door de KL, 1950-1952; 413; 1 pak
    - Het opstellen van arbeidsvoorwaarden voor burgerpersoneel dat werkzaam is in overzeese gebieden, 1951-1981; 414-417; 1 omslag en 3 pakken
      - Nederlands Nieuw Guinea 1951-1962, 414
      - Indonesië 1952-1955, 415; 1 omslag
      - Nederlandse Antillen 1956-1981, 416
      - Suriname en de Nederlandse Antillen 1957-1976, 417
    - Notulen en agenda's van de vergaderingen van de Burgerpersoneel-besprekingen, 1955-1961; 418-420; 1 pak en 2 omslagen
      - Map I 1955-1960, 418; 1 pak
      - Map II 1960-1961, 419
      - Map III 1960-1961, 420
    - Het voordragen van personeel inzake een Koninklijke Onderscheiding, 1959-1972; 421-431; 3 omslagen en 8 pakken
      - Voordrachten voor Koninklijke Onderscheidingen ter gelegenheid van de verjaardag van Hare Majesteit de Koningin 1959-1971, 421
      - Voordrachten voor Koninklijke Onderscheidingen I 1968, 422; 1 omslag
      - Voordrachten voor Koninklijke Onderscheidingen II 1969, 423
      - Voordrachten voor Koninklijke Onderscheidingen III 1969, 424
      - Voordrachten voor Koninklijke Onderscheidingen IV 1969, 425
      - Voordrachten voor Koninklijke Onderscheidingen V 1970, 426
      - Voordrachten voor Koninklijke Onderscheidingen VI 1970, 427
      - Voordrachten voor Koninklijke Onderscheidingen VII 1971, 428
      - Voordrachten voor Koninklijke Onderscheidingen VIII 1971, 429
      - Voordrachten voor Koninklijke Onderscheidingen IX 1972, 430; 1 omslag
      - Overzicht van namen en opmerkingen en advies over eventuele voordracht Koninlijke Onderscheiding van de Directeur Burgerpersoneel jaartal onbekend, 431; 1 omslag
    - Het herwaarderen van de gehele formatie en/of afzonderlijke functies, 1959-1990; 432-494; 30 pakken en 33 omslagen
      - Accountantsdienst 1963-1986, 432; 1 pak
      - Afdeling Financiële samenwerking en productie bij de Permanente Vertegenwoordiging Noord-Atlantische Raad 1983, 433
      - Afdeling Huishoudelijke Dienst I 1981-1988, 434
      - Afdeling Huishoudelijke Dienst II 1979-1988, 435; 1 pak
      - Afdeling Pensioen en Wachtgelden I 1983-1988, 436; 1 pak
      - Afdeling Pensioen en Wachtgelden II 1985-1986, 437; 1 pak
      - Bureau Bedrijfszelfbescherming en Bibliotheek 1962-1987, 438; 1 pak
      - Bureau Registratie en Informatie Ontslagen Personeel 1981-1988, 439
      - Bureau Secretaris-Generaal 1972-1987, 440
      - Bureau Staatssecretaris Personeel 1977-1985, 441
      - Centraal Filmbureau Krijgsmacht 1959-1984, 442; 1 pak
      - Centrale Drukkerij en Publicatie Voorziening en Inrichting Uitgeven Boekwerken 1986, 443
      - Chef Defensie Staf 1978-1983, 444
      - Codificatiebureau Materieel 1987, 445
      - Commissie Internationale Militaire Sportwedstrijden 1974, 446
      - Dienstkringen Nederland 1985-1989, 447
      - Directie Algemene Beleidszaken 1970-1988, 448
      - Directie Automatisering I 1979-1988, 449; 1 pak
      - Directie Automatisering II 1980-1986, 450; 1 pak
      - Directie Dienstplichtzaken I 1971-1984, 451; 1 pak
      - Directie Dienstplichtzaken II 1971-1984, 452; 1 pak
      - Directie Dienstplichtzaken III 1974-1984, 453
      - Directie Economisch Financieel Beleid I 1989, 454
      - Directie Economisch Financieel Beleid II 1969-1985, 455; 1 pak
      - Directie Financieel Beheer I 1986-1990, 456; 1 pak
      - Directie Financieel Beheer II 1988-1989, 457
      - Directie Gebouwen, Werken en Terreinen Centrale Directie I 1975-1989, 458; 1 pak
      - Directie Gebouwen, Werken en Terreinen Centrale Directie II 1962-1988, 459; 1 pak
      - Directie Gebouwen, Werken en Terreinen I 1979-1988, 460; 1 pak
      - Directie Gebouwen, Werken en Terreinen II 1981-1988, 461; 1 pak
      - Directie Gebouwen, Werken en Terreinen Regionale Directie I 1972-1989, 462; 1 pak
      - Directie Gebouwen, Werken en Terreinen Regionale Directie II 1980-1986, 463; 1 pak
      - Directie Gebouwen, Werken en Terreinen Regionale Directie III 1981-1988, 464; 1 pak
      - Directie Interne Zaken 1977-1987, 465
      - Directie Interne Zaken - Bibliotheek 1987, 466
      - Directie Juridische Zaken 1987-1989, 467
      - Directie Militair Geneeskundige Diensten I 1969-1988, 468; 1 pak
      - Directie Militair Geneeskundige Diensten II 1970-1983, 469
      - Directie Militair Geneeskundige Diensten III 1981-1989, 470; 1 pak
      - Directie Militair Geneeskundige Diensten IV 1985, 471
      - Directie Militair Geneeskundige Diensten V 1977-1987, 472; 1 pak
      - Directie Militaire Personeelszaken I 1969-1972, 473; 1 pak
      - Directie Militaire Personeelszaken II 1981-1984, 474
      - Directie Militaire Personeelszaken III 1981-1990, 475
      - Directie Militaire Personeelszaken IV 1959-1983, 476; 1 pak
      - Directie Plannen en Arbeidsvoorwaarden Militair Personeel I 1978-1986, 477
      - Directie Plannen en Arbeidsvoorwaarden Militair Personeel II 1980-1987, 478
      - Directie Plannen en Arbeidsvoorwaarden Militair Personeel III 1979-1985, 479; 1 pak
      - Directie Voorlichting I 1969-1986, 480
      - Directie Voorlichting II 1970-1984, 481
      - Directie Voorlichting III 1975-1986, 482
      - Directoraat-Generaal Personeel 1978-1989, 483
      - Geniedienst Joint Operations Centre 1963-1987, 484
      - Indelingsraden I 1963-1979, 485
      - Indelingsraden II 1963-1982, 486; 1 pak
      - Indelingsraden III 1977-1989, 487; 1 pak
      - Kabinet Minister 1980-1985, 488
      - Krijgsmacht Telecommunicatie Bureau 1986, 489
      - Raad van Advies voor de Luchtvaart 1981, 490
      - Rijksgebouwendienst 1981-1987, 491; 1 pak
      - Wetenschappelijk en Technisch Documentatie- en Informatie Centrum voor de Krijgsmacht I 1973-1984, 492; 1 pak
      - Wetenschappelijk en Technisch Documentatie- en Informatie Centrum voor de Krijgsmacht II 1982-1987, 493; 1 pak
      - Wetenschappelijk en Technisch Documentatie- en Informatie Centrum voor de Krijgsmacht III 1990, 494
    - Notulen en agenda's van de Directeurenvergaderingen, met hiaten, 1960-1985; 495-500; 2 omslagen en 4 pakken
      - Map I 1960-1961, 495
      - Map II 1962, 496